臺灣高等法院刑事判決
109年度上訴字第907號
上  訴  人  
即  被  告  楊奇峰
選任辯護人  廖宸和律師
上  訴  人  
即  被  告  陳興邦
指定辯護人  本院公設辯護人李廣澤
上列上訴人因違反毒品危害防制條例案件，不服臺灣桃園地方法
院於中華民國108年10月30日所為108年度訴字第177號第一審判
決（起訴案號：臺灣桃園地方檢察署107年度偵字第2524號），
提起上訴，本院判決如下：
    主  文
原判決關於陳興邦部分撤銷。
陳興邦犯附一編號1至7所示之罪，各處該附表編號「本院判決主
文」欄所示之刑及沒收。應執行有期徒刑陸年。
其他上訴駁回。
    事  實
一、楊奇峰（綽號「小胖」）與陳興邦（綽號「阿邦」）均知甲
    基安非他命為毒品危害防制條例所定之第二級毒品，不得持
    有、販賣，竟共同基於販賣第二級毒品甲基安非他命以營利
    之犯意聯絡，由楊奇峰以附表三編號1所示之行動電話、陳
    興邦以附表三編號2、3所示之行動電話，與洪金寶使用門號
    0000000000號行動電話聯繫毒品交易事宜後（每次使用之行
    動電話及其聯繫情形如附表二編號1至7所示），再由陳興邦
    分別於附表一編號1至7所示之時間、地點，將楊奇峰所販入
    附表一編號1至7所示數量之甲基安非他命交付予洪金寶，並
    向洪金寶收取附表一編號1至7所示之對價後轉交予楊奇峰，
    以此手法，共同販賣第二級毒品甲基安非他命予洪金寶共7
    次。楊奇峰另基於販賣第二級毒品甲基安非他命以營利之犯
    意，以附表三編號1所示之行動電話與協助洪金寶購毒之錢
    慶德(所涉幫助施用第二級毒品罪，業經原審判刑確定)聯繫
    毒品交易事宜後，於附表一編號8所示之時間、地點，交付
    第二級毒品甲基安非他命約1公克予錢慶德，並向錢慶德收
    取新臺幣(下同)2千5百元對價，而另單獨販賣第二級毒品甲
    基安非他命1次。
二、因警方對洪金寶使用之上開門號實施通訊監察，循線於民國
    106年12月26日上午10時許，在桃園市○○區○○○街000巷00號
    查獲陳興邦，扣得附表三編號2、3所示之行動電話等物；再
    於同日12時許，在桃園市○○區○○街000巷00號查獲楊奇峰，
    扣得附表三編號1所示之行動電話等物，始偵悉上情。
    理  由
壹、證據能力：
　　本案認定事實所憑之證據資料(包括被告及共同被告之供述
    、證人之證述、文書證據、證物等)，檢察官、被告及辯護
    人於本院準備程序時均同意作為本案之證據(見本院卷第139
    至144頁)，且迄本院言詞辯論終結前未聲明異議；復無事證
    顯示是公務員違背法定程序取得，被告未表示偵查或審理時
    有不法取供或其他任何違反刑事訴訟法規定之情形，而其不
    利於己之供述內容與其他證據勾稽亦相符合；又卷內文書證
    據亦無顯不可信之情況。從而，依刑事訴訟法第156條第1項
    、第158條之2第1項及第158條之4之反面解釋、第159條之4
    、第159條之5等規定，該等證據資料均有證據能力。
貳、實體方面：
一、認定事實所憑之證據及理由：
(一)訊據上訴人即被告楊奇峰對於其提供甲基安非他命給陳興邦
    交付予洪金寶，並取得洪金寶因而所支付之金錢對價，以及
    交付甲基安非他命予錢慶德，並因而向錢慶德收取金錢對價
    (毒品數量及對價金額如附表一編號1至8所示)等情；上訴人
    即被告陳興邦對於其將楊奇峰所提供之甲基安非他命交付予
    洪金寶，並向洪金寶收取金錢對價後轉交予楊奇峰(毒品數
    量及金額如附表一編號1至7所示)等情，固均坦承不諱，惟
    皆矢口否認有何販賣第二級毒品之犯行。被告楊奇峰辯稱：
    本案是洪金寶主動向陳興邦要毒品，再由陳興邦轉達給被告
    楊奇峰，被告楊奇峰經常沒有毒品須隔一段時間後始能提供
    ，提供毒品之對象僅洪金寶一人，擴散毒品之效果有限，僅
    係偶然幫助朋友，與一般販賣毒品之情形不同，並無獲利，
    沒有販賣營利之犯意等語。被告陳興邦則辯稱：被告陳興邦
    係因積欠洪金寶債務，且洪金寶很兇，始幫洪金寶跑腿購毒
    ，並未從中賺取價差，沒有販賣營利之犯意等語。
(二)經查：
 1、上開事實，除附表一編號8部分未經檢察官於起訴前進行偵
    訊，故被告楊奇峰於偵訊時未就該部分表明是否認罪外，均
    據被告楊奇峰、陳興邦於偵訊及原審審理時坦承不諱(見偵2
    524卷一第59頁反面、119頁反面至120頁、原審卷第262頁、
    285頁)，核與證人洪金寶於警詢、偵訊及原審審理時(見偵2
    524卷二第32頁反面、141至142頁、原審卷第182頁)、證人
    錢慶德於偵訊時所述情節(見偵2524卷二第77頁)大致相合，
    且有附表三編號1至3所示之行動電話扣案可資佐證，及臺灣
    桃園地方法院106年度聲監續字第892號、1012號、1133號、
    1260號通訊監察書(見偵2524卷二第47至50頁)、相關通訊監
    察譯文(見附表二「譯文附卷處」欄所示)、現場監視錄影畫
    面翻拍照片(見偵2524卷一第44至46頁、50至53頁)、臺灣桃
    園地方法院106年度聲搜字第993號搜索票(見偵2524卷一第2
    7頁)、臺灣桃園地方檢察署檢察官拘票、拘提報告書、自願
    受搜索同意書(見偵2524卷一第82至84頁)、桃園市政府警察
    局刑事警察大隊搜索扣押筆錄、扣押物品目錄表各2份(見偵
    2524卷一第28至30頁、85至87頁)、查獲現場照片(見偵2524
    卷一第35至36頁)附卷可稽，足認上開被告2人於偵訊及原審
    之自白與事實相符。
 2、關於附表一編號4部分，證人洪金寶自始於警詢時證述此次
    交易毒品價格「1千元」等語(見偵2524卷二第32頁反面)，
    核與被告2人之自白相合，應屬可採，堪認此部分被告陳興
    邦向洪金寶所收取之對價應是1千元；雖洪金寶嗣於偵訊時
    稱：(106年11月10日凌晨0時20分許，你是否在中壢區自強
    國中旁超商外，向被告陳興邦購買「2千元」甲基安非他命
    ？)是(見偵2524卷二第141頁反面)，而與先前所述金額相歧
    ，惟應僅係偵訊時記憶錯誤或未聽清楚檢察官提問內容所致
    ，無礙上開認定。關於附表一編號6部分，證人洪金寶於警
    詢及偵訊時均謂其已忘記當時確切購買金額等語(見偵2524
    卷二第35頁反面、142頁)，參諸陳興邦於警詢及偵訊時均供
    證此次交易價格是5百元等語(見偵2524卷一第70頁、119頁
    反面)，且無證據堪認此次交易金額高於5百元，應從有利於
    被告2人之認定，認此部分被告陳興邦向洪金寶所收取之對
    價為5百元。關於附表一編號8部分，證人洪金寶於警詢時固
    稱該次毒品價格1千元(見偵2524卷二第40頁)，嗣於偵訊時
    則稱不復記憶云云(見偵2524卷二第142頁)，惟本次交易係
    由證人錢慶德協助代為出面進行，實際情形應係錢慶德較為
    清楚，而錢慶德於偵訊時具結證述當時交易金額為2千5百元
    等語(見偵2524卷二第76頁反面)，核與被告2人之自白相合
    ，應屬可採，堪認此部分被告楊奇峰向錢慶德收取之對價為
    2千5百元。又關於附表一編號1、3、4、6、7部分，證人洪
    金寶固未具體指明所購得毒品之數量(起訴書及原判決均略
    載為「不詳」)，惟依被告楊奇峰所供：洪金寶拿1千元買到
    的甲基安非他命數量約0.4或0.5公克，2千元大約0.6至1公
    克，5百元約0.2公克等語(見本院卷第138至139頁)，堪認附
    表一編號1、3、4部分，每次各以1千元購得之毒品數量約0.
    4至0.5公克；編號6部分，該次以5百元購得之毒品數量約0.
    2公克；編號7部分，該次以2千元購得之毒品數量約0.6至1
    公克。
 3、按共同正犯之數行為人，在合同意思範圍以內，各自分擔犯
     罪行為之一部，相互利用他人之行為，以達其犯罪目的者
    ，即應對全部發生之結果，共同負責。共同正犯之成立，祇
    須具有犯意之聯絡及行為之分擔，既不問犯罪動機起於何人
    ，亦不必每一階段均有參與。關於附表一編號1至7部分，依
    相關通訊監察譯文內容所示，被告2人係先以電話與洪金寶
    聯繫毒品交易事宜，其中被告陳興邦在電話中不乏有與洪金
    寶進行毒品議價等事宜，例如向洪金寶表示「現在價錢比以
    前高」、「我沒辦法這樣退給你」、「兩張」(按指2千元)
    、「點6、點7」(按指0.6、0.7公克)等語(見附表二編號2①)
    ，洪金寶亦係直接向被告陳興邦要求「多一點，抓多一點」
    (按指交付多一點毒品數量，見附表二編號3①)，或將毒品分
    裝成數包(見附表二編號4⑦)；被告楊奇峰則於陳興邦與洪金
    寶聯繫毒品交易事宜之過程中，有在旁插話甚至接手繼續與
    洪金寶洽談者(見附表二編號4④、⑤、⑥、6②)，並曾先主動打
    電話詢問洪金寶是否要交易毒品(見附表二編號5①)。而於雙
    方就毒品交易達成合致後，被告陳興邦在電話中有表示將請
    被告楊奇峰(即「小胖」)駕車載往約定地點者(見附表二編
    號4①)，且謂「我準備用好，我們就出門」等語(見附表二編
    號5②)，嗣由被告陳興邦前往約定地點與洪金寶見面交易，
    將被告楊奇峰所販入之毒品交付予洪金寶，並向洪金寶收取
    對價後轉交予被告楊奇峰，而完成每次毒品交易。堪認被告
    楊奇峰、陳興邦均係以自己犯罪之意思共同參與上開7次販
    毒，並各自分擔實施不可或缺之內部分工行為，相互利用彼
    此行為，以共同達成犯罪之目的，揆諸上開說明，其2人自
    應就此部分之犯罪結果共同負責。
 4、次按甲基安非他命為毒品危害防制條例第2條第2項第2款所
    定之第二級毒品，乃法律嚴禁之違禁物，凡持有、轉讓予他
    人者，即足以構成犯罪，然社會上仍不乏染有施用毒品惡習
    者，因有取得毒品之需求，致衍生非法地下交易活動，形成
    特殊之交易管道，而有一定之交易價值。被告2人均係具備
    通常智識程度之成年人，且染有施用毒品之惡習，有本院被
    告前案紀錄表可參，對於上情應知之甚詳。考量一般交易活
    動本以追求獲利為常態，遑論毒品交易之特殊性，尤其近年
    來政府為杜絕毒品氾濫，莫不嚴厲查緝毒品犯罪，衡諸經驗
    法則，倘無特殊情形，賣方願意鋌而走險進行毒品交易，一
    般應係為求營利。否則，倘無利可圖，豈有可能甘冒犯罪遭
    查獲之風險，執意於取得毒品後，平白無故僅按成本價量交
    付轉讓之理？且販賣毒品一般均係私密進行，交易之毒品可
    任意分裝增減其分量，而每次買賣之價量亦隨時依雙方關係
    之深淺、當時之資力、需求程度及對行情之認知等因素，機
    動加以調整，故販賣毒品之利得，除經坦承犯行，或價量俱
    臻明確外，委難查得實情。是即便未能查悉販賣毒品之確切
    利得金額，但除非別有事證足認係按同一價量委買或轉售，
    而確未牟利者外，尚難執此遽認非法販賣之證據有所未足，
    致知過坦承者難辭重典，飾詞否認者反得僥倖。又販賣毒品
    之營利犯意，以著手實行時有獲取不法利益之意思即足，至
    於實際交易結果是否獲有利益，在所不問，且利益之型態亦
    非僅限於金錢一端，舉凡基於透過毒品交易擬取得價差利潤
    、抵償債務、免費施用若干毒品等，均符合販賣營利之主觀
    構成要件。查證人洪金寶與被告楊奇峰、陳興邦均僅是普通
    朋友關係，其於警詢時尚不知被告2人之真實姓名，僅知綽
    號分別為「小胖」、「阿邦」而已；證人錢慶德與被告楊奇
    峰則僅是鄰居關係，有洪金寶、錢慶德之警詢筆錄可憑(見
    偵2524卷二第28頁反面、第2頁反面)，難認彼此間有何特殊
    情誼可言。則被告楊奇峰、陳興邦甘冒遭查獲犯罪之風險，
    大費周章與洪金寶聯繫毒品交易事宜後，再由被告陳興邦攜
    帶被告楊奇峰所販入之毒品至指定地點，與洪金寶見面進行
    交易(附表一編號1至7部分)；被告楊奇峰另親自攜帶所販入
    之毒品至指定地點，與錢慶德見面進行交易(附表一編號8部
    分)，復均無跡證堪認係按同一價量委買或轉售，則被告楊
    奇峰、陳興邦無憚嚴刑竣罰，從事上開毒品交易，衡情出於
    營利之意思，始符常情。徵諸被告陳興邦參與附表一編號1
    至7部分之毒品交易，每次均可獲得楊奇峰提供其免費施用
    毒品之利益，此觀其於偵訊時所供：(前後共販毒7次是否如
    此？)是；(楊奇峰給你什麼好處？)我過去，他會請我吃幾
    口等語甚明(見偵2524卷一第120頁)，且所述合於情理，應
    信屬實。雖被告陳興邦於原審審理時改稱：楊奇峰只有請我
    吃過1次甲基安非他命，且不是因為處理洪金寶要買毒品這
    件事而才請我吃的云云(見原審卷第256頁)，核與先前所述
    顯有矛盾，應屬事後避重就輕之詞，難認可採。而被告楊奇
    峰於警詢時供稱其係以4千5百元向上游「小林」購買甲基安
    非他命3公克等語(見偵2524卷一第9頁)，據此推估其購毒成
    本約每公克1千5百元，對照附表一編號1至8所示之毒品對價
    金額，堪認其每次交易毒品均是為了從中取得價差利潤，正
    因如此，故就陳興邦參與部分，始願意提供陳興邦免費施用
    毒品之利益。是被告2人決意從事上開販毒行為，主觀上均
    有營利之犯意，昭然若揭。
 5、被告2人所辯不足採之理由：⑴依相關通訊監察譯文內容所示
    ，固由洪金寶多次主動打電話與陳興邦聯繫毒品交易事宜，
    惟被告楊奇峰於陳興邦與洪金寶聯繫毒品交易事宜之過程中
    ，有在旁插話甚至接手繼續與洪金寶洽談者(見附表二編號4
    ④、⑤、⑥、6②)，並曾先主動打電話詢問洪金寶是否要交易毒
    品(見附表二編號5①)，另未透過同案被告陳興邦，而親自與
    錢慶德聯繫毒品交易事宜。可見洪金寶當時主要聯絡之對象
    固係陳興邦，不過是被告楊奇峰所安排之販毒手法，其每次
    均有參與，負責提供交易之毒品，藉以從中賺取價差利潤，
    亦與一般販毒營利之手法無明顯差異。縱令本案查獲之實際
    交易對象僅洪金寶一人、被告楊奇峰須先販入毒品後始能提
    供販賣、係交由共犯陳興邦前往與洪金寶見面交易等情不虛
    ，均無礙上開認定。被告楊奇峰辯稱其係偶然幫助朋友、與
    一般販賣毒品情形不同，據以主張無營利之犯意云云，難認
    有據；⑵被告陳興邦因貪圖免費施用毒品之不法利益，與洪
    金寶聯繫毒品交易事宜、前往約定地點交付毒品、收受現金
    對價後轉交予楊奇峰，而分擔從事販賣毒品之構成要件行為
    ，應與楊奇峰就販賣毒品之全部犯罪結果共同負責。所辯其
    積欠洪金寶債務、洪金寶很兇云云，即令屬實，均無從撼動
    上開事實認定。被告陳興邦憑以主張其無販賣營利之犯意云
    云，亦無足採。
(三)從而，本案事證明確，被告2人之犯行均堪認定。
二、論罪：
(一)核被告楊奇峰（附表編號1至8）、陳興邦(附表編號1至7)所
    為，均係犯毒品危害防制條例第4條第2項之販賣第二級毒品
    罪。其因販賣而持有第二級毒品之低度行為，各為販賣之高
    度行為所吸收，均不另論罪。就附表一編號1至7部分，被告
    2人間有犯意聯絡及行為分擔，均為共同正犯。被告楊奇峰
    所犯上開8罪、被告陳興邦所犯上開7罪，犯意各別，行為互
    殊，均應分論併罰。
(二)按毒品危害防制條例第17條第2項規定：「犯第4條至第8條
    之罪於偵查及審判中均自白者，減輕其刑。」旨在鼓勵犯罪
    行為人之悛悔，同時使偵、審機關易於發現真實，以利毒品
    之查緝，俾收防制毒品危害之效，從而被告祇須在偵查及審
    判階段各有一次以上之自白，不論該自白係出於自動或被動
     ，暨其後是否翻異，均得認有該條項之適用，不以始終承
    認為必要。而所謂自白，係指對自己之犯罪事實全部或關乎
    構成要件之主要部分為肯定供述之意。又訊問被告應先告知
    犯罪嫌疑及所犯所有罪名，罪名經告知後，認為應變更者，
    應再告知；訊問被告，應予以辯明犯罪嫌疑之機會，如有辯
    明，應命就其始末連續陳述，其陳述有利之事實者，應命其
    指出證明之方法，刑事訴訟法第95條第1款、第96條分別定
    有明文。如檢察官於起訴前，未就犯罪事實進行偵訊，形同
    未曾告知犯罪嫌疑及所犯罪名，即逕依其他證據資料提起公
    訴，致使被告無從自白，以期獲得減刑寬典處遇之機會，難
    謂未違反上開程序規定，無異剝奪被告之訴訟防禦權，違背
    實質正當之法律程序。於此情形，倘認被告僅有嗣後之審判
    中自白，仍不得依上開規定減輕其刑，顯非事理之平，從而
    ，就此例外情況，祇要審判中自白，仍有上揭減刑寬典之適
    用，俾符合該條項規定之規範目的。查被告楊奇峰就附表一
    編號1至7部分，均曾於偵訊及原審審理時表示認罪(見偵252
    4卷一第59頁反面、原審卷第262頁、285頁)；至於附表一編
    號8部分，因未經檢察官於起訴前進行偵訊，致被告楊奇峰
    無從自白此部分犯行，嗣被告楊奇峰於原審審理時亦曾就此
    一併認罪(見原審卷第262頁、285頁)。而被告陳興邦就附表
    一編號1至7部分，均曾於偵訊及原審審理時表示認罪(見偵2
    524卷一第119頁反面至120頁、原審卷第285頁)。揆諸上開
    說明，即令被告2人嗣於本院審理時均改口否認販賣毒品，
    仍合於偵審自白減刑之要件，爰就被告楊奇峰所犯上開8罪
    、被告陳興邦所犯上開7罪，均依上揭毒品危害防制條例第1
    7條第2項規定減輕其刑。
(三)次按刑法第59條所謂「犯罪之情狀顯可憫恕」，必於審酌一
    切犯罪情狀，在客觀上顯然足以引起一般同情，認為縱宣告
    法定最低刑度猶嫌過重者，始有其適用。此所謂法定最低度
    刑，固包括法定最低本刑；惟遇有其他法定減輕之事由者，
    則指適用其他法定減輕事由減輕其刑後之最低度刑而言。倘
    被告別有法定減輕事由者，應先適用法定減輕事由減輕其刑
    後，猶認其犯罪之情狀顯可憫恕，即使科以該減輕後之最低
    度刑仍嫌過重者，始得適用刑法第59條規定酌量減輕其刑（
    最高法院100年度台上字第744號刑事判決意旨參照）。申言
    之，刑法第59條之適用，除應考量被告之犯罪情節(是否「
    情輕」)外，尚應斟酌個案適用其他事由減刑後之最低度刑
    是否仍屬過於嚴苛(有無「法重」)，整體判斷有無顯可憫恕
    之情事，非謂僅憑犯罪情節一端，即應一律酌減其刑。查毒
    品戕害人之身心健康至深且鉅，為我國法律所嚴禁，此廣為
    一般社會大眾周知，被告楊奇峰、陳興邦均是成年人，且染
    有施用毒品之惡習，有本院被告前案紀錄表可參，自均無不
    知之理，竟因貪圖不法利益，無視嚴刑竣罰及毒品之危害性
    ，先後共同販賣甲基安非他命達7次之多，被告楊奇峰另單
    獨販賣1次，犯罪情節難認輕微。縱令每次交易毒品之數量
    不多、實際交易對象僅洪金寶一人、擴散毒品之效果有限，
    惡性與所謂「大盤」或「中盤」毒梟有別，仍應給予適當之
    制裁，不容輕縱。所犯上開各罪，經依毒品危害防制條例第
    17條第2項規定減刑後，已可在減刑後之法定刑度內妥適斟
    酌量刑，亦即其減刑後之最低度刑尚無過於嚴苛之處，經審
    酌一切犯罪情狀，難認客觀上有何顯然足以引起一般同情、
    縱予宣告減刑後之法定最低刑度猶嫌過重情事，自無刑法第
    59條之適用餘地。被告2人之辯護人均主張本案有情輕法重
    情形，認被告2人應適用刑法第59條規定酌減其刑云云，難
    認有據。
三、撤銷改判(被告陳興邦)部分：
(一)原審關於被告陳興邦部分之論罪科刑，固非無見。惟按刑事
    審判旨在實現刑罰權分配之正義，法院對有罪被告之科刑，
    應符合罪刑相當原則，使輕重得宜，罰當其罪，以契合社會
    之法律感情，因此刑法第57條明定科刑時應審酌一切情狀，
    尤應注意該條所列10款事項以為科刑輕重之標準。又刑之量
    定，固為實體法上賦予法院得為自由裁量之事項，但此項職
    權之行使，並非得恣意為之，仍應受比例原則、平等原則、
    罪刑相當原則之支配，審酌刑法第57條所列各款應行注意事
    項及一切情狀為之，使輕重得宜，罰當其罪，以符合法律授
    權之目的，此即所謂自由裁量權之內部界限。查被告陳興邦
    係因貪圖免費施用毒品之利益，自甘聽從楊奇峰之安排，於
    與洪金寶聯繫毒品交易事宜後，將楊奇峰所販入之毒品持往
    交付予洪金寶，嗣將向洪金寶所收取之販毒對價全數轉交予
    楊奇峰。考量所販賣毒品之提供者、販毒對價之實際支配者
    均是楊奇峰，被告陳興邦在此犯罪結構中之角色地位顯在楊
    奇峰之下，其涉案程度及惡性亦較楊奇峰為輕，惟原判決就
    被告陳興邦所犯附表一編號1至7所示之罪，均量處與楊奇峰
    相同之刑，有違罪刑相當原則，此部分量刑裁量權之行使難
    認允當。被告陳興邦矢口否認犯行，提起上訴，所辯均不足
    採，業經本院論駁如上，其上訴固無理由，惟原判決此部分
    既有上揭未洽之處，無可維持，應由本院撤銷改判。
(二)爰審酌被告陳興邦正值壯年，不思守法，其自己染有施用毒
    品之惡習，應深知毒品戕害人之身心健康甚鉅，因貪圖共犯
    楊奇峰所提供免費施用毒品之不法利益，竟無視毒品之危害
    性及國家嚴刑峻法，自甘參與販賣甲基安非他命，足以散播
    毒害，危害國民健康及社會風氣，並影響社會治安，惟念其
    交易對象均為同一人，且每次販毒之金額、數量非多，惡性
    與所謂「大盤」或「中盤」毒梟有別，且曾於偵訊及原審審
    理時坦承犯行，斟酌其犯罪之動機、目的、手段、角色分工
    、涉案程度，兼衡其教育程度、工作收入情形、家庭生活情
    況(見本院卷第185頁)等一切情狀，分別量處如附表一編號1
    至7「本院判決主文」欄所示之刑。並考量被告陳興邦所犯
    上開7罪之罪名均相同，每次犯罪之手法、過程、態樣亦屬
    雷同、販毒對象為同一人、全部犯罪時間集中在106年8月26
    日至同年11月18日間、涉案程度及惡性均較共犯楊奇峰為輕
    等情，予以綜合整體評價後，定其應執行刑如主文第二項所
    示。
(三)沒收：扣案附表三編號2所示之行動電話1具，為被告陳興邦
    持以聯繫附表一編號1、4、6、7所示販毒事宜所用之物；附
    表三編號3所示之行動電話1具，則為被告陳興邦持以聯繫附
    表一編號2、3所示販毒事宜所用之物，此據其供承在卷(見
    原審卷第283頁)，並有相關通訊監察譯文可憑，不問屬於犯
    罪行為人與否，均依毒品危害防制條例第19條第1項規定，
    於各該罪刑項下宣告沒收之。　　
四、駁回上訴(被告楊奇峰)部分：
(一)原審以被告楊奇峰犯行事證明確，適用毒品危害防制條例第
    4條第2項、第17條第2項、刑法第11條、第28條等規定，審
    酌被告楊奇峰所為足以助長毒品氾濫，危害國民身心健康及
    社會風氣，且對於治安亦有負面影響，並考量曾全部坦承犯
    行、販賣毒品之數量、金額、次數、犯罪分工情節，兼衡其
    犯罪動機、生活狀況、智識程度等一切情狀，對被告楊奇峰
    量處如附表一編號1至8「原判決主文」欄所示之刑。並說明
    ：⑴扣案附表三編號1所示之行動電話1具，為被告楊奇峰持
    以聯繫附表一編號5、8所示販毒事宜所用之物，此據其供承
    在卷(見原審卷第283頁)，並有相關通訊監察譯文可憑，依
    毒品危害防制條例第19條第1項規定，於各該罪刑項下宣告
    沒收；⑵附表一編號1至7部分，被告陳興邦所收取之對價1千
    元、2千元、1千元、1千元、2千元、5百元、2千元，均已轉
    交予被告楊奇峰，為楊奇峰實際處分支配；連同附表一編號
    8部分，被告楊奇峰所收取之對價2千5百元，均屬本案被告
    楊奇峰之犯罪所得，雖未扣案，仍應依刑法第38條之1第1項
    前段規定，於各該罪刑項下宣告沒收，並依同條第3項規定
    諭知於全部或一部不能沒收或不宜執行沒收時，均追徵其價
    額。經核原判決此部分之認事用法並無違誤，量刑及所定應
    執行刑亦稱妥適，應予維持。　　
(二)被告楊奇峰提起上訴，否認有營利之犯意，惟所辯不足採信
    ，業經本院論駁如上。此外，被告楊奇峰之辯護人另請求從
    輕量刑；惟按刑之量定，係實體法上賦予法院得為自由裁量
    之事項，倘其量刑已以行為人之行為罪責為基礎，並斟酌刑
    法第57條各款所列情狀，在法定刑度內，酌量科刑，如無偏
    執一端，致明顯失出失入情形，即不得遽指為不當或違法。
    原判決已敘明所考量之上述一切情狀，說明其量刑審酌之根
    據，未逾越法律所定界限，且無違反經驗法則、論理法則、
    比例原則或濫用權限之違法情事。被告楊奇峰及辯護人均未
    具體指摘原判決之量刑究竟有何違法或不當之情形，僅空泛
    請求從輕量刑云云，難認可採。從而，本件被告楊奇峰之上
    訴為無理由，應予駁回。　　
據上論斷，應依刑事訴訟法第368條、第369條第1項前段、第364
條、第299條第1項前段，毒品危害防制條例第4條第2項、第17條
第2項、第19條第1項，刑法第11條、第28條、第51條第5款，判
決如主文。 
本案經檢察官吳宗憲提起公訴，檢察官黃建麒到庭執行職務。
中　　華　　民　　國　　109 　年　　6 　　月　　18　　日
              　　刑事第六庭    審判長法　官  劉方慈
                                      法　官  林家賢
                                      法　官  朱嘉川
以上正本證明與原本無異。
如不服本判決，應於收受送達後20日內向本院提出上訴書狀，其
未敘述上訴之理由者並得於提起上訴後20日內向本院補提理由書
（均須按他造當事人之人數附繕本）「切勿逕送上級法院」。
                                      書記官  尤朝松 
中　　華　　民　　國　　109 　年　　6 　　月　　19　　日
附錄本案論罪科刑法條全文：
毒品危害防制條例第4條
製造、運輸、販賣第一級毒品者，處死刑或無期徒刑；處無期徒
刑者，得併科新臺幣2千萬元以下罰金。
製造、運輸、販賣第二級毒品者，處無期徒刑或7年以上有期徒
刑，得併科新臺幣1千萬元以下罰金。
製造、運輸、販賣第三級毒品者，處7年以上有期徒刑，得併科
新臺幣7百萬元以下罰金。
製造、運輸、販賣第四級毒品者，處5年以上12年以下有期徒刑
，得併科新臺幣3百萬元以下罰金。
製造、運輸、販賣專供製造或施用毒品之器具者，處1年以上7年
以下有期徒刑，得併科新臺幣1百萬元以下罰金。
前五項之未遂犯罰之。　　
附表一：
編號 時間 地點 毒品數量 對價金額 (新臺幣) 被告 本院判決主文/(原判決主文) 1 106年8月26日下午12時40分許 桃園市○○區○○○街中正理工學院後門停車場 約0.4至0.5公克 1千元 楊奇峰 上訴駁回。 (原判決主文：楊奇峰共同販賣第二級毒品，處有期徒刑參年柒月。未扣案之犯罪所得新臺幣壹仟元沒收，於全部或一部不能沒收或不宜執行沒收時，追徵其價額。)      陳興邦 陳興邦共同販賣第二級毒品，處有期徒刑參年陸月。扣案如附表三編號2所示之物沒收。 2 106年9月27日下午1時20分許 桃園市○○區○○○街員樹林菜市場旁某雜貨店前 約0.6至0.7公克 2千元 楊奇峰 上訴駁回。 (原判決主文：楊奇峰共同販賣第二級毒品，處有期徒刑參年捌月。未扣案之犯罪所得新臺幣貳仟元沒收，於全部或一部不能沒收或不宜執行沒收時，追徵其價額。)      陳興邦 陳興邦共同販賣第二級毒品，處有期徒刑參年柒月。扣案如附表三編號3所示之物沒收。 3 106年10月20日上午8時5分(起訴書誤載為8時10分)許 桃園市○○區○○○路自強國中旁某7-11便利商店前 約0.4至0.5公克 1千元 楊奇峰 上訴駁回。 (原判決主文：楊奇峰共同販賣第二級毒品，處有期徒刑參年柒月。未扣案之犯罪所得新臺幣壹仟元沒收，於全部或一部不能沒收或不宜執行沒收時，追徵其價額。)       陳興邦 陳興邦共同販賣第二級毒品，處有期徒刑參年陸月。扣案如附表三編號3所示之物沒收。 4 106年11月10日凌晨0時20分許 桃園市○○區○○○路自強國中旁某便利商店前 約0.4至0.5公克 1千元 楊奇峰 上訴駁回。 (原判決主文：楊奇峰共同販賣第二級毒品，處有期徒刑參年柒月。未扣案之犯罪所得新臺幣壹仟元沒收，於全部或一部不能沒收或不宜執行沒收時，追徵其價額。)      陳興邦 陳興邦共同販賣第二級毒品，處有期徒刑參年陸月。扣案如附表三編號2所示之物沒收。 5 106年11月18日下午4時55分許 桃園市○○區華勛公園旁停車場 約1公克 2千元 楊奇峰 上訴駁回。 (原判決主文：楊奇峰共同販賣第二級毒品，處有期徒刑參年捌月。扣案如附表三編號1所示之物沒收。未扣案之犯罪所得新臺幣貳仟元沒收，於全部或一部不能沒收或不宜執行沒收時，追徵其價額。)      陳興邦 陳興邦共同販賣第二級毒品，處有期徒刑參年柒月。 6 106年11月1日凌晨0時1分許 桃園市○○區○○街000號某便利商店前洪金寶之自用小客車內 約0.2公克 5百元 楊奇峰 上訴駁回。 (原判決主文：楊奇峰共同販賣第二級毒品，處有期徒刑參年柒月。未扣案之犯罪所得新臺幣伍佰元沒收，於全部或一部不能沒收或不宜執行沒收時，追徵其價額。)      陳興邦 陳興邦共同販賣第二級毒品，處有期徒刑參年陸月。扣案如附表三編號2所示之物沒收。 7 106年11月2日凌晨1時58分(起訴書誤載為2時9分)許 桃園市○○區○○路0段000○0號某便利商店內 約1公克 2千元 楊奇峰 上訴駁回。 (原判決主文：楊奇峰共同販賣第二級毒品，處有期徒刑參年捌月。未扣案之犯罪所得新臺幣貳仟元沒收，於全部或一部不能沒收或不宜執行沒收時，追徵其價額。)      陳興邦 陳興邦共同販賣第二級毒品，處有期徒刑參年柒月。扣案如附表三編號2所示之物沒收。 8 106年10月26日上午8時50分前某時 桃園市○○區某全國電子門市店前 約1公克 2千5百元 楊奇峰 上訴駁回。 (原判決主文：楊奇峰販賣第二級毒品，處有期徒刑參年捌月。扣案如附表三編號1所示之物沒收。未扣案之犯罪所得新臺幣貳仟伍佰元沒收，於全部或一部不能沒收或不宜執行沒收時，追徵其價額。) 

附表二：
編號  時間 通話者 通話內容 譯文附卷處 1 ① 106年8月26日上午11時52分許 洪金寶(A) 0000000000 ↓ 陳興邦(B) 0000000000  B:嗯。 A:來一個。 B:蛤? A:你那個朋友在哪？ B:怎樣？ A:有嗎? B:你說我朋友？ A:對啊。 B:我朋友、朋友一定有的啊。 A:什麼？ B:我朋友、我朋友，你說是哪裡？員樹那個？華勛那個？ A:對啊。 B:他一定有的，怎麼沒有呢。    A:嗯。 B:他一…(語音不清） A:是喔？ B:嘿啊。 A:不然我等一下打給你。 B:等一下。 A:齁。 B:OK。 偵2524卷一第91頁  ② 106年8月26日上午11時56分許  洪金寶(A) 0000000000 ↓ 陳興邦(B) 0000000000  A:我說你那個阿福，阿福的比較好。 B:啊？ A:阿福啦。 B:阿福怎樣？ A:那個啊，朋友。 B:你說阿福?阿福沒有了啦。  A:喔。 B:對啊。 A:幫我問一下那個，你朋友。    B:等一下。 A:你看他那個1啊。  B:也是一樣嗎？ A:1張，嘿啊。 B:好，我幫你打。 A:好吧。 B:好。 偵2524卷一第91頁  ③ 106年8月26日上午12時26分許  洪金寶(A) 0000000000 ↓ 陳興邦(B) 0000000000  B:我現在去OK啦,你過差不多2分鐘出來。 A:我，10分鐘？ B:2分鐘，對，我現在2分鐘你可以出來了。 A:你先去OK喔,靠夭。  B:蛤?  A:喔，你剛為什麼不先打啦?我是沒有出門啦，我現在是在幫我老婆發車。 B:要…現在,現在? A:蛤？ B:現在我… A:一樣、一樣、一樣。 B:一樣你家喔？ A:不是啦,中正理工學院啦。 B:好。 A:不要嚇我。 B:好,我現在過去。 A:喂,等我一下,我現在在發車,老婆要出門。 B:要我騎慢一點? A:對啊。 偵2524卷一第91頁正、反面  ④ 106年8月26日上午12時37分許  洪金寶(A) 0000000000 ↓ 陳興邦(B) 0000000000 A:我到了啊，到了。 B:30秒之內到。    A:嗯。 偵2524卷一第91頁反面 2 ① 106年9月26日 上午10時52分許  洪金寶(A) 0000000000 ↓ 陳興邦(B) 0000000000  B:怎樣？ A:你在外面喔？ B:我在中壢啊。 A:在中壢喔？內壢還中壢？ B:我在中原。 A:好，你記得、你記得啦，反正我現在人在外面，我人在大園。 B:大園？ A:在大江附近，大江附近。 B:喔，OK。 A:一個老闆的，老闆的工廠裡面。 B:喔你講，你說… A:你現在，你能不能幫我帶啦。  B:把你帶是不是啦？ A:對，等一下回你一點錢啦。    B:只是現在我跟你講，現在價錢比以前高喔。 A:多少？ B:我就不…現在我拿一個就要53張啦。 A:蛤?那麼貴喔？ B:對啊，不騙你啊，如果你要在…5百，我就跟你講，就跟你講喔，東西不會很多喔。      A:5百? B:可以都1張。 A:齁。 B:所以先跟你講喔，你要訂到時你要退，我沒錢，我沒辦法這樣退給你喔。 A:可是你可以幫我斟酌一下嗎？  B:好啦,好啦,OK、OK啦,盡量啦。    A:幫我斟酌一下嘛。 B:好,你是要帶1張回去是不是？ A:嘿…我看一下，我看一下，我想一下。 B:好,要不你等一下打給我?      A:不是,我現在可以給你答案啦。 B:喔,你講! A:我意思是我想一下，我意思如果兩張呢？ B:兩張就…應該超過一半以上吧？點6、點7啦。      A:快一個? B:對，點6、點7左右啦。 A:點6，點7喔？沒有含袋嘛？沒有含那個嘛？ B:沒有,好我現在騎車… A:喂,那你就拿那個好了，兩張。 B:兩張喔，好。 偵2524卷一第92頁正、反面  ② 106年9月26日中午12時44分許  洪金寶(A) 0000000000 ↓ 陳興邦(B) 0000000000  A:嘿,你在哪邊？ B:你在哪邊？ A:大園啊。 B:你在大園？ A:嘿啊。 B:你不是回來了？ A:要啊。 B:什麼時候？ (閒聊)          A:你現在是在哪邊？ B:我這邊，我剛到而已啊，剛到小鳥家。 A:喔，那…一樣，你在那邊等我一下，我很快就到好不好？      B:要…你自己…. A:我上高速公路。 B:你自己進來喔，不要就沒有車啦。 A:一樣啊，我到商店啦,小店、小店。 B:小店，好，你現在要回來是不是? A:對，我等車回來。 B:等車…好。 偵2524卷一第92頁反面  ③ 106年9月26日下午1時17分許  洪金寶(A) 0000000000 ↓ 陳興邦(B) 0000000000  B:你說。 A:到了。 B:到那裡啊？ A:剛跟你講過了。 B:這麼快，你這麼快喔？ B:好，馬上，掰。 偵2524卷一第92頁反面 3 ① 106年10月20日上午7時52分許 洪金寶(A) 0000000000 ↓ 陳興邦(B) 0000000000  A:喂,你說什麼？ B:我在跟…講話。 A:你在中壢喔。 B:我在那個啊，我在自強這邊。  A:你在哪邊?你又在那邊幹嘛？ B:我現在沒幹嘛。 A:那個,有嗎? OK嗎? B:有啊。 A:1張、1張,調1張來啦。 B:你要我拿去哪裡啊?我走路。 A:你走路到自強國中？ B:不是，我人在自強國中這邊啦。 A:你跟你朋友嘛？ B:我朋友沒，我朋友睡覺了！ A:你自己用走路的喔？ B:對啊。 A:那一樣到那個7-11。 B:7-11是不是？ A:就是那個… B:就往那個7-11是不是？ A:對啦。 B:好。 A:喂。 B:好,你說。 A:多一點，抓多一點。 B:好,盡量。 A:好,掰。 偵2524卷一第93頁  ② 106年10月20日上午8時3分許 洪金寶(A) 0000000000 ↓ 陳興邦(B) 0000000000  A:你到了嗎？ B:我到這邊7-11了,幹嘛? A:等我一下,我這邊在等紅綠燈。 偵2524卷一第93頁 4 ① 106年11月9日下午5時16分許 洪金寶(A) 0000000000 ↓ 陳興邦(B) 0000000000 B:你說。 A:昨天那個根本就沒有好不好？ B:怎會沒有呢？ A:沒有飽好不好？沒有足好不好？唉。 B:沒有足？ A:你在哪裡？ B:在華勛啊。 A:一個人喔？ B:沒有,怎麼可能一個,現在才剛起床而已。 A:我說你一個人嗎？ B:沒有啊。 A:跟小胖？ B:嘿。 A:是喔？ B:對啊。 A:你還說嗎,唉,你那,我要兩張啦。 B:現在？要現在喔？ A:對啊,可是你要幫我送過來。 B:你等一下,你等一下,重點是到哪裡啦？ A:7-11就夠了。 B:7-11嗎？ A:7-11。 B:OK、OK。 A:你有摩托車嗎？ B:沒有摩托車。 A:那你叫誰載？ B:小胖啊。 A:他有空喔？ B:他也剛剛起床而已,你可以再等一下？ A:那你先跟他講。 B:我已經跟他講了。 A:OK嗎？ B:他說OK。 A:OK喔？ B:嗯。 A:對啦,這是一個朋友,反正你就趕快,不要漏氣。 B:嗯。 A:蛤？ B:好啦。 A:總之我跟他兩個一起。 B:嗯。 A:對，他今天找我，打給我。  B:好。 A:我那一千塊明天再給。 B:蛤？ A:你那一千塊我明天再拿給小胖。 B:明天喔？ A:不是是十號？我不是講十號？ B:對，沒錯。 A:你還在講明天喔？ B:好啦。 A:到了打給我。 B:好。 偵2524卷一第94頁正、反面  ② 106年11月9日下午5時21分許 洪金寶(A) 0000000000 ↓ 陳興邦(B) 楊奇峰(C) 0000000000 A:喂,有你那有嗎？就我上次跟你說的那個「腳球」嗎？  B:現…（語音不詳） A:就那個…鍋子啦。 B:鍋子？ A:嗯。 B:喔,你說鍋子?你說我這邊有沒有做鍋子?我這邊沒有做鍋子。 A:喔,好啦。 (C：叫他去阿傑那邊拿啊,阿傑有起來。) A:怎麼說？有嗎？ B:沒事，沒事。 A:我不懂。 B:沒事啊,他在跟我講話。 A:喔好,掰掰。 偵2524卷一第94頁反面  ③ 106年11月9日下午6時25分許 洪金寶(A) 0000000000 ↓ 陳興邦(B) 0000000000 A:你還在那嗎？ B:在啊。 A:我剛剛傳LINE給你，你怎麼沒有回？ B:我LINE沒有響。 A:是喔？ B:對。 A:喔,要不然你們那個…你們那個好了啦,你也沒有摩托車嘛？ B:沒有。 A:沒有喔,那我又要這樣子過去了,好啦,你下來啊，我現在慢慢騎摩托車過去。 B:嗯,好,在停車場嘛？ A:不然呢？ B:好,掰。 偵2524卷一第94頁反面至95頁  ④ 106年11月9日下午6時51分許 洪金寶(A) 0000000000 ↓ 陳興邦(B) 楊奇峰(C) 0000000000 (A、B閒聊) B:等一下,小胖要跟你說，你等一下喔，好不好？ A:好啊,OK。 C:喂,阿寶喔？ A:嘿，你說。 C:不好意思啦,因為我剛起床，我不知道不夠啦。 A:沒關係，沒關係。 C:沒關係，我現在已經叫人家去處理了，待會我在通知你好不好？ A:可以啊!我知道，我是想說如果我在忙的話就… C:沒關係，我會等你沒關係。 A:我還想說明天，明天的時候我在找你,我順便要拿…          C:都可以,看你方便。 A:好,那我就電話聯絡。 C:好,那我再叫阿邦跟你聯絡。 A:好。 C:不好意思。 A:不會啦。 偵2524卷一第95頁  ⑤ 106年11月9日下午10時56分許 洪金寶(A) 0000000000 ↓ 陳興邦(B) 楊奇峰(C) 0000000000 A:喂,怎樣,怎麼了？ B:你人在那裡？ A:我人在內壢。 B:喔,要不然你能過來全國電子嗎？ A:又我過去，怎麼了？ B:我沒有，我現在沒有車啦,我在自強這邊。 A:嗯,我沒有車子喔,等一下我在聯絡。 B:你沒車子喔?沒關係。 A:我要問,我等一下打給你。 B:好,沒問題。 A:還是你那量不夠?        B:什麼東西？ A:量夠嗎？ B:夠啊,怎麼不夠？夠阿。 A:真的？ B:嗯。 (C:你跟他說我們剛旅行回來！)  B:我們剛去旅行回來啦。 A:呵,那應該是還不錯。 B:對,還好。 A:反正我明天還是那個，我等一下會去找你沒關係。 B:好,掰。 偵2524卷一第95頁正、反面  ⑥ 106年11月9日下午11時22分許 洪金寶(A) 0000000000 ↓ 陳興邦(B) 楊奇峰(C) 0000000000 (A、B閒聊) C:阿寶。 A:喂。 C:阿寶你說什麼？ A:我說,我不知道阿邦聽的懂我意思嗎？我說我的1千，我不是欠你1千塊？ C:嘿。 A:我想說我先把1千還你。 C:嘿。 A:我明天再拿兩千還你可以嗎？ C:唷,好啊,可以啊,這樣很明白啊。 A:對啊,我是想說欠的先還。 C:我知道。 A:我怕他聽不懂,他剛有一點頓，我就知道他聽不懂。          C:嘿好,OK啊,沒問題啊。 偵2524卷一第95頁反面  ⑦ 106年11月9日下午11時26分許 洪金寶(A) 0000000000 ↓ 陳興邦(B) 0000000000 A:喂,你知道齁? B:你說? A:你等一下，你就分2包。  B:什麼? A:5百是5百，那個兩個的是2包等於2千。 B:好,半張、半張,我懂意思。 A:嘿啊,因為不要混一起啦。    B:OK啦。 A:我怕你腦袋很強。 B:我不是很強，我本來就很強。 A:哼,好吧。 B:好,OK,掰。 A:我要過去會打給你。 B:好,沒問題。 偵2524卷一第95頁反面至96頁  ⑧ 106年11月10日凌晨0時16分許 洪金寶(A) 0000000000 ↓ 陳興邦(B) 0000000000 A:喂,哪邊？ B:嗯,自強啊。 A:在那裡啊？ B:你說我自強在那裡？我就在…  A:我說哪邊啊? B:自強，我在自強啊。 A:自強那麼大，自強哪裡等？ B:那個7-11、7-11啊。 偵2524卷一第96頁 5 ① 106年11月18日下午4時20分許 洪金寶(A) 0000000000 ↑ 楊奇峰(B) 0000000000 B:阿寶。 A:嘿,剛剛打來阿邦在講什麼？  B:喔,那個你要、你要來嗎？ A:哪裡？ B:我在華勛。 A:嗯,你沒有出去喔？ B:我起來了,我就是…後來他叫我起來,他說你有打電話來。 A:嘿。 B:我去華勛處理啊。 A:喔,你又出去喔？ B:我處理回來在家裡了。 A:喔,我還…靠,原來你是要講這個喔？我還以為阿邦要跟我講好像有事,哼。 B:蛤？ A:我說阿邦剛講的好像有事。    B:嘿。 A:嘿啦,我聽不懂他在講什麼。 B:喔,因為我等一下要去我姐那邊吃飯，我才看阿邦看不要先打給你,看你要不要先來? A:你等一下要跟他一起去？ B:他會跟我去。 A:喔,他也要跟你去？ B:對,變成說我這裡就沒有人了,所以想說，因為我不知道要吃到幾點… A:喔。 B:所以我想說叫他打給你看要不要有空的時候可以先來沒關係。 A:好,等我一下。 偵2524卷一第97頁  ② 106年11月18日下午4時42分許 洪金寶(A) 0000000000 ↓ 楊奇峰(B) 陳興邦(C) 0000000000 A:喂,我在我要過去的路上。 B:喔,你在過去的路上？ A:對。 B:那沒關係，沒關係，你要怎麼那個？還是我直接半路跟你碰面?你從那裡來? A:我從…要不然,我們約那個…那個哪裡啊?那個…郎家，不要一直約那裡啦。        B:好,郎家乾麵喔？ A:不要,郎家那裡，我剛剛才一台保安隊往那邊開而已啦。      B:嘿。 A:對阿,那一條路真的很辣,我想說約… B:那怎麼,還是說要不然我在原來,我在我這邊等你好了,不然就不要，我不要移動。 A:我是都可以,我移動也可以啊。我們移動一人走一半也OK啊。  B:因為我是要到廣豐新天地啦,我應該就是走廣福路那邊過去。 A:喔!你要往八德方向喔？ B:對。 A:那我就在那個下面等你好不好？ B:哪裡? A:那個,加油站啦。 B:好。 A:你是走八那邊嘛,對不對？    B:對,我走進去就加油站了，廣福路啊。 A:對嘛,廣福路，好。 B:對。 A:不然約加油站那裡好了。 B:好,那你要怎麼那個？阿邦知道嗎？ A:誰？我都還沒講啊。 B:我說阿邦知道你要怎麼弄嗎？ A:沒有，阿邦也不知道,我還沒講。 B:阿邦也不知道？ A:嘿啊。 B:嗯。 A:你大概就用,你看要先用多少的？二一夠嗎？有夠嗎？ B:你說… A:二。 B:有啊,有啊,我這一定夠的。    A:是喔？ B:嘿。 A:那我就二好了。 B:二,好,那我知道了，那我準備用好,我們就出門。 A:那個是那個嘛？就蓋子那個…足、袋對嘛? B:蛤？你說哪一個？ A:含袋嘛，對不對？是嗎？ B:二?你是他的二是… A:含袋? B:你等一下,阿邦來,阿寶你等一下。 A:好。 C:喂。 A:含袋一嘛？這樣算最快。 C:你說二喔？ A:嘿啊。 C:二沒辦法，沒辦法。 A:是嗎?那你叫你們小胖打給我。 C:重點一樣25。 A:我知道，含袋2啦，含袋… C:你的意思是…這是…你講…    A:含袋子2好不好? C:喔,你說含袋子，是兩個袋子是不是? A:不是,一個袋子,唉唷，足不是1嗎？ C:對,1對。 A:對嘛,足1是25嘛。 (B:我懂了，我懂了,我懂他意思了。) A:懂了嗎？ C:懂。 A:兩張不是含袋一個嘛？對不對？一個是兩千五嘛對不對？那含袋…你懂意思嗎？ (B:那個時候25嘛對不對，他現在25含袋是沒錯) C:對,我懂,懂。 A:懂了齁。 C:懂。 偵2524卷一第97至98頁  ③ 106年11月18日下午4時48分許 洪金寶(A) 0000000000 ↓ 楊奇峰(C) 0000000000 B:阿寶。 A:我剛跟阿邦講電話講一講,我都已經快到你家了。 B:真假？ A:哈。 B:好沒關係，那就在停車場等，他現在快好了。好那我看他差不多好了,我下去了。 A:好。 偵2524卷一第98頁正、反面 6 ① 106年10月31日下午10時19分許 洪金寶(A) 0000000000 ↓ 陳興邦(B) 0000000000 A:喂,你在哪邊?你在哪裡? B:我在,這邊屬於自強啦。 A:蛤?  B:重點是,我沒有跟我朋友在一起,你等一下好不好？因為我朋友等一下到。 A:又要我等喔。 B:蛤？ A:又要我等喔？ B:不會很久,不會很久,他等一下就過來了。 (閒聊) A:我跟你講,今天時間是…你那個,要給我錢嘛？ B:對,我知道。 A:1千5,今天是一樣嘛? 1千5。 B:對,1千5我知道。 A:那你等一下,你那個東西補到2千。 B:嗯。 A:我等一下再拿5百給你。 B:好,我跟小胖講一下。 A:有沒聽到？ B:有,我說有啊,我有回給你啊。 A:我等一下再補5百給你們。  B:OK。 A:我想說,我想說不要拿什麼15的,不要講說,你不要拿什麼一半的。 B:喔,我知道我知道,瞭解。 A:嘿啊,他上次他也有挺我，我等一下再拿5百給你,那就兩張。  B:OK,我知道。 A:你先打給他啦,問他人在那裡啦,叫他東西先出給你啦。  B:好,OK。 A:什麼,你說…要不然老闆,跟小胖講等一下你又離開了，我又剛好回來,是不是又那個？  B:對,我瞭解我瞭解。 A:還是你惡搞?他不敢出給你？ B:惡搞怎麼可能？      A:鬼鬼的,要不然老闆怎麼… B:什麼鬼鬼? A:你老闆怎麼，不會把東西丟給你？ B:你想太多了。 A:會嗎？不是嘛？我的意思說老闆都不相信你都不會把case交給你了。 B:幹嘛?我拿…好啦,我在別人家不方便啦。 A:蛤？ B:我說我在別人家講話不方便啦。 A:為什麼？ B:因為我擴音啦。 A:好啦，掰掰。 偵2524卷一第99頁正、反面  ② 106年10月31日下午11時55分許 洪金寶(A) 0000000000 ↓ 陳興邦(B) 楊奇峰(C) 0000000000 A:你在哪邊？ B:我在自強啊。 A:喔,我快到了。 B:你快到哪裡？ A:我在環中東路,你現在可以下來到7-11了。 B:我不在那邊。 A:蛤？ B:我在自強不在那邊,再等我一下。 A:自強哪邊?你跟我講自強我也知道啊。 B:我不會講這路,我不會講啊,我在自強附近,你在那邊等我一下，等我一下。喂，全家你知道嗎？ A:自強全家?跟7-11,然後怎麼走你跟我講。 B:7-11直走。 A:要不然你叫你老闆聽啦,你講話我聽不懂真的。 (B:你跟他聽,打我電話。)  C:喂，小胖。  A:嘿,小胖。 C:那個,你車頭如果向公園，公園你知道嗎？ A:嘿。 C:就是7-11轉進來這個,會有一個公園。 A:喔,直直下去是嗎？ C:嘿,走到底會一個莊敬路，莊敬路右轉。 A:右轉然後看到，喔我知道你在哪一個全家了,我知道,在右手邊一個全家嘛，對不對？ C:對,它一個全家，他斜對是一個永和豆漿。 A:對,我知道。 C:嘿,你到全家再打過來。 A:好。 偵2524卷一第99頁反面至100頁  ③ 106年10月31日下午11時58分許 洪金寶(A) 0000000000 ↓ 陳興邦(B) 0000000000 A:喂,到了、到了。 B:喂,你到了喔？ A:嘿啊。 B:好,掰掰，我過去了,掰掰。 A:我在裡面啦,掰掰。 偵2524卷一第100頁 7 ① 106年11月2日凌晨1時22分許 洪金寶(A) 0000000000 ↓ 陳興邦(B) 0000000000 A:喂,阿邦。 B:嘿,你說。 A:你在哪邊？ B:華勛。 A:華勛？ B:嘿啊。 A:是喔,幹嘛？ B:沒幹嘛。 A:有摩托車嗎？ B:有摩托車嗎？ A:嗯。 B:你在哪裡？ A:老闆小胖，你老闆小胖有車嗎？ B:他沒有車。 A:蛤？ B:我沒有摩托車。 A:你不想跑嘛，小胖就有摩托車。 B:小胖哪有摩托車?他沒有摩托車。 A:沒有嗎？要不然你上次騎誰的車？ B:他就轎車沒摩托車。 A:沒有,你上次從那邊騎誰的摩托車? B:騎他家人的啦。 A:借一下啊。 B:他姊睡覺了啊,你在哪裡？ A:7-11。 B:喔,你說自強喔? A:什麼自強，興仁路1段。 B:喔,瞭解。 A:這樣你知道了嘛？ B:知道。 A:因為我剛有喝酒,要不然通常我就直接去找你們。 B:真的沒… A:蛤？ B:重點是我們過去…你…數量呢？ A:你在講什麼東西啊？ B:我說數量啦。 A:不是,你說重點你們過去然後…重點… B:我們過去,我們過去啊。 A:喔。 B:沒有車我們開車。 A:蛤?你說什麼，我聽不到？ B:我說我們沒有摩托車，我們開車去啊。 A:有嗎？老闆要跑嗎？ B:他載我啊。 (某男：問他在哪裡啊。)  A:可以喔？ B:在哪裡啊？ A:你跟他講就是7-11那裡，說上次… B:我知道。 A:對,7-11。 B:嗯。 A:因為我有喝酒不敢出門。 B:我知道,沒問題。 A:要不然你到那個提款機，你知道嗎？裡面那提款機啦。 B:嗯。 A:打給我,快到了打給我。 B:好,沒問題，重點… A:二、二。 B:好,掰掰。 A:喂。 B:你說，你說。 A:對啦,我很少會拿低於一以下的，對啊。 B:蛤? A:二,爸爸我餓，我餓。 B:幹嘛？二嘛？ A:嘿，二。 B:好,掰。 A:好,掰，在裡面等我。 B:好,掰。 偵2524卷一第104頁正反面  ② 106年11月2日凌晨1時55分許 洪金寶(A) 0000000000 ↑ 陳興邦(B) 0000000000 A:你停在門口幹嘛？ B:蛤？ A:你停在門口幹嘛？ B:停在門口,停門口。 A:齁。 B:不是,我進去裡面啊。 A:你沒有看到旁邊一群人是不是？ B:我現在…不是我停車的,現在呢? A:你叫小胖往前開啊。 偵2524卷一第104頁反面至105頁  ③ 106年11月2日凌晨1時58分許 洪金寶(A) 0000000000 ↓ 陳興邦(B) 0000000000 (簡訊) 你停到我公司門口！ 偵2524卷一第105頁  ④ 106年11月2日凌晨1時58分許 洪金寶(A) 0000000000 ↓ 陳興邦(B) 0000000000 (簡訊) 可以叫小胖兄往前開一點 偵2524卷一第105頁  ⑤ 106年11月2日凌晨1時58分許 洪金寶(A) 0000000000 ↑ 陳興邦(B) 0000000000 (簡訊) 那我人在7-11等我跟他們說一 偵2524卷一第105頁  ⑥ 106年11月2日凌晨1時59分許 洪金寶(A) 0000000000 ↓ 陳興邦(B) 0000000000 (簡訊) 進去7-11裡面等我  偵2524卷一第105頁  ⑦ 106年11月2日凌晨2時0分許 洪金寶(A) 0000000000 ↓ 陳興邦(B) 0000000000 (簡訊) 你進去了嗎  偵2524卷一第105頁反面  ⑧ 106年11月2日凌晨2時0分許 洪金寶(A) 0000000000 ↑ 陳興邦(B) 0000000000 (簡訊) 我在7-11裡面我朋友打不通，進來了                            偵2524卷一第105頁反面  ⑨ 106年11月2日凌晨2時1分許 洪金寶(A) 0000000000 ↓ 陳興邦(B) 0000000000 B:喂，我在裡面啊。  A:好啦。            偵2524卷一第105頁反面  ⑩ 106年11月2日凌晨2時1分許 洪金寶(A) 0000000000 ↑ 陳興邦(B) 0000000000 (簡訊) 我在7-11裡面我朋友打不通，進來了                        偵2524卷一第105頁反面  ⑪ 106年11月2日凌晨2時2分許 洪金寶(A) 0000000000 ↓ 陳興邦(B) 0000000000 (簡訊) 等我一下  偵2524卷一第105頁反面  ⑫ 106年11月2日凌晨2時4分許 洪金寶(A) 0000000000 ↑ 陳興邦(B) 0000000000 (簡訊) 過來了嗎？  偵2524卷一第106頁  ⑬ 106年11月2日凌晨2時5分許 洪金寶(A) 0000000000 ↑ 陳興邦(B) 0000000000 (簡訊) 快我還有事要忙啊！麻煩你了！ 偵2524卷一第106頁 

附表三：
編號 扣案物 數量 備註 1 SAMSUNG廠牌 行動電話 1具 含門號0000000000號SIM卡1張 2 SAMSUNG廠牌 行動電話 1具 含門號0000000000號、0000000000號SIM卡2張 3 HTC廠牌 行動電話 1具 含門號0000000000號SIM卡1張